Inventaris van het archief van het Ministerie van Verkeer en Waterstaat: Dienst Weg- en Waterbouwkunde (DWW), 1961-1994
Nationaal Archief, Den Haag
Ministerie van Verkeer en Waterstaat: Dienst Weg- en Waterbouwkunde (DWW)
VW / Dienst Weg- en Waterbouwkunde
1961-1994
merendeel 1961-1989
5285
12.20 meter; 582 inventarisnummers.
Normale geschreven, getypte en gedrukte documenten, geen bijzondere handschriften. Het archief bevat tekeningen, faxen en foto's.
Nationaal Archief, Den Haag
Ministerie van Verkeer en Waterstaat / Dienst Weg- en Waterbouwkunde (DWW)
Het archief bestaat onder meer uit rapporten en notities met betrekking tot de aanleg en verbetering van rijkswegen in Nederland, stukken betreffende het Projectbureau Kwaliteitszorg, en Nederlandse bijdragen aan internationale waterkerings- en kustverdedigingsprojecten. Het archief bevat tekeningen en foto's.
Archiefvorming
Geschiedenis van de archiefvormer
De Dienst Weg- en Waterbouwkunde van Rijkswaterstaat (DWW) is een adviesdienst voor techniek en milieu voor de weg- en waterbouw, die onderzoekt, adviseert en kennis overdraagt in de constructieve weg- en waterbouw, de natuur- en milieutechniek van fysieke infrastructuur, waterkeringen en watersystemen en de grondstoffenvoorziening voor de bouw, inclusief de milieuaspecten.
DWW is de taakopvolger van het Rijkswegenbouwlaboratorium, dat heeft bestaan van 1927 - 1981. Na 1981 ging het laboratorium eerst verder onder de naam Wegbouwkundige Dienst, die de milieu- en onderzoekstaken van de inmiddels opgeheven Directie Wegen erbij kreeg. Bij een nieuwe reorganisatie in 1985 werden twee nieuwe hoofdafdelingen toegevoegd: Waterbouw en Milieu en werd de naam DWW. Sinds 1995 bestaat de structuur van de Dienst uit twee hoofdafdelingen A (Water) en I (Infrastructuur).
De volledige historische achtergronden en ontwikkelingen van de Dienst Weg- en Waterbouwkunde zijn uitgebreid beschreven in de volgende publicaties:
28. Waterstaat. Rapport van een institutioneel onderzoek naar het overheidshandelen op het beleidsterrein waterstaat over de periode 1945-1994 (samenstelling: J.W.J.M. Bogaarts; ISBN 90-74442-31-5), 's-Gravenhage 1995
.
92. Overheidsinformatievoorziening. Een institutioneel onderzoek naar het handelen van de overheidsorganen op het beleidsterrein overheidsinformatievoorzieningen, 1945 - 1999 (samenstelling: drs. P. Fijnheer; ISBN 90-5909-035-7), 's-Gravenhage 2003
.
Geschiedenis van het archiefbeheer
De verwerving van het archief
Het archief is krachtens bepalingen van de Archiefwet overgebracht.
Inhoud en structuur van het archief
2.16
Inhoud
Aanvulling (inv.nrs. 506-967)
De inhoud van de bestanden was divers. Naast rapporten, vergaderstukken, jaarverslagen en notities, bevatten de bestanden ook werkdossiers en computeruitdraaien.
Selectie en vernietiging
Initiële bewerking (inv.nrs. 1-505)
Voor de selectie werd gebruik gemaakt van:
Selectielijst voor de neerslag van de handelingen van de minister van Verkeer en Waterstaat en de onder hem ressorterende actoren op het beleidsterrein Waterstaat over de periode (1911 -) 1945 - 2001 (vastgesteld bij Beschikking van de staatssecretaris van Onderwijs, Cultuur en Wetenschap en de minister van Verkeer en Waterstaat 29 maart 2004/Nr. C/S/04/698, Stcrt. nr. 155/2004)
Selectielijst voor de neerslag van de handelingen van de minister van Verkeer en Waterstaat en de onder hem ressorterende actoren op het beleidsterrein Rijksbegroting over de periode 1945 - 2000 (vastgesteld bij Beschikking van de staatssecretaris van Onderwijs, Cultuur en Wetenschap en de minister van Verkeer en Waterstaat 25 januari 2005 Nr. C/S/05/156, Stcrt. nr. 62/2005)
Selectielijst voor de neerslag van de handelingen van de Minister van Verkeer en Waterstaat en de onder hem ressorterende actoren op het beleidsterrein Rijksbegroting over de periode 1940-1993 (vastgesteld bij Beschikking van de staatssecretaris van Onderwijs, Cultuur en Wetenschap en de minister van Verkeer en Waterstaat 8 juni 2005/Nr. C/S&A/05/116, Stcrt. nr. 136/2005
Selectielijst voor de neerslag van de handelingen van de minister van Verkeer en Waterstaat als vakminister en de onder hem als vakminister ressorterende actoren op het deelbeleidsterrein Arbeidsvoorwaarden Rijkspersoneel over de periode 1945 - 1996 (vastgesteld bij Beschikking van de staatssecretaris van Onderwijs, Cultuur en Wetenschap en de minister van Verkeer en Waterstaat 30 juli 2001 R&B/OSA/2001/872, Stcrt. nr. 200/2001)
Selectielijst voor de neerslag van de handelingen van de minister van Verkeer en Waterstaat als vakminister en de onder hem als vakminister ressorterende actoren op het deelbeleidsterrein Formatiebeleid, Arbeidsmarktbeleid en Personeelsontwikkeling en Mobiliteit over de periode 1945 - 1996 (vastgesteld bij Beschikking van de staatssecretaris van Onderwijs, Cultuur en Wetenschap en de minister van Verkeer en Waterstaat 30 juli 2001 R&B/OSA/2001/872, Stcrt. nr. 201/2001)
Selectielijst voor de neerslag van de handelingen van de minister van Verkeer en Waterstaat en de onder hem ressorterende actoren op het beleidsterrein Overheidsinformatievoorziening over de periode 1945 - 1999 (vastgesteld bij Beschikking van de staatssecretaris van Onderwijs, Cultuur en Wetenschap en de minister van Verkeer en Waterstaat 11 juli 2003 C/S/03/1698, Stcrt. nr. 202/2003
Selectielijst voor de neerslag van de handelingen van de minister van Verkeer en Waterstaat de onder hem ressorterende actoren op het beleidsterrein Organisatie van de Rijksoverheid over de periode 1945-1999 (vastgesteld bij beschikking van de staatssecretaris van Onderwijs, Cultuur en Wetenschap en de minister van Verkeer en Waterstaat 5 juli 2005/Nr. C/S&A/05/1360, Stcr. nr. 245/2005.
Aanvulling (inv.nrs. 506-967)
Voor de selectie werd gebruik gemaakt van de volgende selectielijsten:
Waterstaat 1945-2001 (Stcrt. 2004/155), actualisatie april 2004
Arbeidsverhoudingen bij de Overheid (Stcrt.2001/200)
Organisatie Rijksoverheid, 1945-1999 (Stcrt 2005/245), actualisatie juni 2005
Rijksbegroting (Stcrt. 2005/62), actualisatie mei 2005
Overheidsinformatievoorziening (Stcrt. 2003/202).
Ordening van het archief
Het archief is allereerst ingedeeld naar beleidsterrein. Met een beleidsterrein wordt bedoeld een afgebakend onderwerp van overheidsbemoeienis, in dit geval dus: "Waterstaat" en "Overheidsinformatievoorziening".
Per beleidsterrein is het archief onderverdeeld naar handeling. Per handeling zijn de beschrijvingen van de dossiers vermeld. Een handeling wordt verricht door een actor ter uitvoering van een taak, of op grond van een wettelijke bevoegdheid. Een actor is een overheidsinstelling die bevoegd is zelfstandig op te treden (bijvoorbeeld een minister) binnen het beleidsterrein. Op een beleidsterrein treden meerdere actoren handelend op.
Aanwijzingen voor de gebruiker
Openbaarheidsbeperkingen
Volledig openbaar.
Materiële beperkingen
Andere toegang
Het archief was aanvankelijk beschreven in de Institutionele Toegangen:
5.028.5285 - Institutionele Toegang op de gegevensbestanden Dienst Weg- en Waterbouwkunde, de Technische Adviescommissie van de Waterkeringen en de Permanente Internationale Commissie met betrekking tot het beleidsterrein Waterstaat over de periode 1908-1994
5.092.5285 - Institutionele Toegang op de gegevensbestanden met betrekking tot het beleidsterrein Overheidsinformatievoorziening over de periode 1981-1987
Aanvraaginstructie
Openbare archiefstukken kunnen online worden aangevraagd en gereserveerd. U kunt dit ook via de terminals in de studiezaal van het Nationaal Archief doen. Om te kunnen reserveren dient u de volgende stappen te volgen:
U maakt een profiel aan op www.gahetna.nl, en logt vervolgens in
Via de archiefinventaris (alleen de beschrijvingen met rode nummers) selecteert u het gewenste archiefstuk door op de knop 'Reserveren' te klikken
In het volgende scherm geeft u aan op welke dag u het archiefstuk wilt inzien
Indien u zich bevindt in de studiezaal en een tafelnummer heeft ontvangen kunt u dit nummer vermelden. Als u geen tafelnummer heeft kunt u tafelnummer 777 laten staan
Vervolgens bevestigt u uw reservering door deze te versturen.
Verwant materiaal
Beschikbaarheid van kopieën
Beschrijving van de series en archiefbestanddelen
- Waterstaat 1945-2001, 028
  - Het reorganiseren van het departementale verkeersveiligheidsbestel. 1986-, 15
    Actor: Minister van Verkeer en Waterstaat
    Bron: Tweede Kamer 1986-1987, 18 195, nr. 27.
    Opm.: De invoeging van de Directie Verkeersveiligheid binnen de Rijkswaterstaat is voorbereid en begeleid door de Departementale Stuurgroep Integratie Wegverkeer Veiligheid. De instelling van de Adviesdienst Verkeer en Vervoer is voorbereid en begeleid door de Werkgroep IVV-AVV.
    In 1996 is het deelbeleidsterrein verkeersveiligheidsbeleid overgegaan van Rijkswaterstaat naar het Directoraat-Generaal Personenvervoer (DGP).
    Datum: 05-03-1999
    - Rapporten betreffende de integratie van de Directie Verkeersveiligheid en de Centrale Afdeling Wegenverkeerswetgeving in de Rijkswaterstaat., 1987-1989; 234; pak
  - Het opstellen en vaststellen van indicatieve meerjarenprogramma's (IMP's) met betrekking tot de kwaliteit van het oppervlaktewater. 1975-1989, 84
    Grondslag: Wet verontreiniging oppervlaktewater (Stb. 1969, 536), art. 10 (vanaf 1981).
    Opm.: Het eerste IMP-water uit 1975 had geen wettelijke basis, deze werd pas ingevoerd met de wetswijziging van 1981.
    - Rapporten over het Indicatief Meerjaren Programma Milieubeheer 1986 - 1990., 1985-1988; 257; pak
  - Het opstellen van beheers- en beleidsplannen voor het herstel van watersystemen. 1989-, 203
    Bron: Rijkswaterstaat, Beheersplan voor de rijkswateren 1992-1996, Den Haag 1993, pg. 115.
    Rijkswaterstaat, Ontwerp Beheersplan voor de rijkswateren 2001-2004, Den Haag 2001, pg. 34-36.
    Opm.: Hieronder valt ook het herstel van oevers, uiterwaarden en geulen.
    - Meerjarenplannen van Rationeel Onderhoud Natte Infrastructuur (RONIS)., 1989; div. nrs
      - Nautisch Baggerwerk, 1989, 62; pak
      - Oevers 1989 - 1993, 1989, 60; pak
        40 tekeningen
    - Stukken betreffende het opstellen van Meerjarenplannen Oevers, 1989-1990., div. nrs; 2 omslagen en 1 pak
      - 1989 februari-maart, 513
      - 1989 maart-oktober, 514; 1 pak
      - 1990, 515
  - Het doen van onderzoek naar de toepassingsmogelijkheden van primaire en secundaire grondstoffen. 1945-, 329
    Bron: Tweede Kamer 1988-1989, 21 100, nr. 2, pg. 89.
    Product: "Evaluatie en actualisatie kwantitatieve inventarisatie gebruik van secundaire grondstoffen".
    "Logistieke aspecten betreffende vervoer, overslag en verwerking van geïmporteerde primaire grindvervangende materialen".
    Onderzoek naar de toepassingsmogelijkheden van Euroklei (licht verontreinigde baggerspecie afkomstig uit het westelijk havengebied van Rotterdam) dat voor de toenmalige Directie Benedenrivieren en de Gemeentewerken van Rotterdam is uitgevoerd in de periode 1981-1987.
    Ontzilting zeezand.
    Stralingsaspecten van geïmporteerde gebroken natuursteen.
    Onderzoeken naar het gebruik van fijner zand in beton en metselwerk.
    Onderzoeken naar een zo hoogwaardig mogelijk gebruik van primaire en secundaire grondstoffen.
    - Keuringsbewijzen voor euroklei., 1986-1989; 265
  - Het doen van algemeen, beleidsondersteunend onderzoek naar waterkeringen., 347
    ACTOR: MINISTER VAN VERKEER EN WATERSTAAT
    Periode: (1945-)
    Bron: Structuurschema TAW; TAW-onderzoek en -producten 1990-2000, 1991.
    Product: Rapporten e.d.
    - Dienst Weg- en Waterbouwkunde (DWW)
      - Effecten van de storm van februari 1990 bij Vlissingen: Schade aan klei, 1991., 516; 1 deel
      - Menselijke en organisatorische factoren bij het beheer van beweegbare waterkeringen, 1992., 517
      - Ontwikkeling asfaltdiktemeter: deelrapport realisatiefase I, 1993., 518
      - Stukken betreffende de samenstelling van het rapport 'Lengte-effecten' in het kader van de TAW-Marsroute 'Van overbelastingsbenadering per dijkvak tot inundatiekansbenadering voor de veiligheid van waterkeringen', 1994-1996., 519; 1 pak
      - En nu verder: toetsing van steenzettingen in Zeeland, 1996., 520
      - Uitlooggedrag van (waterbouw)asfalt: een literatuuronderzoek, 1996., 521; 1 deel
      - Handleiding: Kwaliteitstoetsing van asfaltbekledingen op zeedijken. Waterbouwasfaltbeton, 1998., 522
      - Dimensioneringsmethode 'Blokken op kant met brede voegen', concept, 1999., 523
  - Het leveren van Nederlandse bijdragen aan waterkerings- en kustverdedigingsprojecten in andere landen. 1945-, 352
    Bron: Interviews.
    Opm.: Vaak zal het gaan om ontwikkelingssamenwerkingsprojecten.
    - Overleg met de afdeling Buitenland van de Rijkswaterstaat inzake de buitenlandse activiteiten., 1990-1994; div. nrs
      - 1990-1991, 196; pak
        Fax
      - 1991-1992, 195; pak
      - 1993-1994, 201; pak
    - Argentinië., 1992-1994; div. nrs
      - Rapport over Puerto Rosario, 1992, 197
      - Kade tussen de meren La Paraguaya en El Venedo, 1993-1994, 194
    - Costa Rica., 1993-1994; div. nrs
      - Ronde Tafel Conferentie, 1993, 185; pak
      - Eindrapportage over de Costa Rica Land Bridge (Port of Limón, Moin Assessment), 1993-1994, 180; pak
    - World Federation of Engineers Organizations '93 op Cuba., 1986-1993; 202
    - Guatemala., 1987-1989; div. nrs
      - Rehabilitatie van het Kanaal van Chiquimulillal, 1987-1988, 187; pak
      - Waterbodems en terms of reference voor een missie ten behoeve van de (korte termijn) rehabilitatie van baggerequipment van het staatsbaggerbedrijf van Guatemala in het Kanaal van Chiquimulilla, 1989, 200; pak
    - Technische assistentie bij de uitvoering baggerwerken in Puerto Cortés in Honduras., 1988; 192
    - The Medium Irrigation Project in Nepal., 1986; 203
    - Nicaragua., 1982-1994; div. nrs
      - Algemeen. 1983-1993, div. nrs
        - Transportmaterialen. 1983-1988, div. nrs
          - Rapporten, 1983-1987, 128; pak
          - Correspondentie, 1986-1988, 127; pak
            Foto's
        - Correspondentie. 1986-1988, div. nrs
          - 1986, 120; pak
          - 1987, 122; pak
          - 1988, 150; pak
        - Driemaandelijkse rapportages betreffende het havenrehabilitatie programma, Empressa Nacional de Puertos (ENAP), 1986-1988, 123; pak
        - Begeleidingsgroep Nicaragua. 1986-1992, div. nrs
          - Correspondentie, 1986-1990, 106; pak
            De nrs. 106 en 107 zijn niet nader onder te verdelen.
          - Correspondentie, 1987-1988, 107; pak
          - Correspondentie, 1991, 162
            Faxen
          - Correspondentie, 1992, 168; pak
          - Verslagen van vergaderingen, 1989, 178
        - Financiën. 1986-1992, div. nrs
          - 1986-1988, 111; pak
          - 1989-1992, 112; pak
        - Onderhoudscursus havens, 1987-1993, 176; pak
        - Levering Drott-kranen, 1988, 148
        - Rapport over aanzandingsprobleem in koelwaterinlaat in Puerto Sandini ten behoeve van Castrol Marine, 1988, 143
        - Techinical specifications for preliminairy Design of Cofferdam (Puerto Granada), 1988, 141
        - Pijpleidingen, 1992, 131; pak
      - Project Corinto. 1982-1994, div. nrs
        - Analyse en evaluatie kustverdedigingswerken, 1982-1994, 124; pak
        - Golfregistraties, 1986-1988, 115; pak
        - Empresa Nacional de Puertos (ENAP). 1986-1992, div. nrs
          - Overname overtollige materialen door ENAP, 1986-1988, 173
          - Correspondentie, 1989, 152; pak
            Niet nader onder te verdelen
          - Correspondentie, 1989, 153; pak
          - Correspondentie, 1990, 159; pak
          - Correspondentie, 1990, 160; pak
          - Correspondentie, 1991, 163
          - Correspondentie, 1991-1992, 130; pak
        - Rapporten. 1986-1994, div. nrs
          - Coastal Protection (Additional Study), 1986-1987, 181; pak
          - Studie van de kusterosie door Aveco Infrastructure Consultants, 1986-1987, 109; pak
          - Proteccion Costera de Corinto, 1986-1993, 114; pak
          - Ontwerprapport over de kustverdediging, 1989, 157; pak
          - Work Description Shore Protection Works, Hydraulic and Morphological, 1989, 182; pak
          - Havenrehabilitatie en korte missies, 1989-1992, 174; pak
          - Monitoreo Ambiental en Informe Inicial, 1989-1993, 170; pak
            Fax en foto
          - Environmental Assessment Sourcebook Volume I - III, 1991, 164; pak
          - Prekwalificatiedocumenten en de Instructions to Tenderes (Coastal Protection Corinto), 1991-1992, 165; pak
          - Milieumonitoring, 1992-1994, 171; pak
          - Informe Final Borrador, 1993, 183; pak
        - Missies. 1987-1992, div. nrs
          - Verzendlijst missies en rapport Evaluatie stand van zaken havenproject, 1987-1990, 136
          - Aanbevelingen van de Begeleidingsgroep Nicaragua naar aanleiding van missies Stevense, Laan en Bakker inzake de kustbescherming, 1990, 156; pak
          - Concept-missierapport Nazorg Programmaverkenning ENAP, 1992, 135; pak
        - Verslagen van vergaderingen, 1988-1989, 113; pak
        - Correspondentie. 1988-1994, div. nrs
          - 1988, 116
          - 1991, 161; pak
            Fax en foto's
          - 1991, 166; pak
          - 1993, 172; pak
          - 1993-1994, 169; pak
        - Projectplannen. 1989-1992, div. nrs
          - Uitvoeringsondersteuning kustverdediging Corinto, 1989-1990, 158; pak
          - Milieumonitoring, 1992, 167
      - Havenproject Nicaragua, 1983-1988, 133; pak
      - Project Metralani II (Private Fleet), 1992, 137
      - Project Puerto Cabezas. 1987-1988, div. nrs
        - Correspondentie, 1987-1988, 117; pak
        - Installatie van Pile Gard, 1988, 121; pak
      - Project San Juan del Sur. 1984-1990, div. nrs
        - Rapporten. 1984-1990, div. nrs
          - Investiganciones del Subsuelo Proyecto, Design Criteria, Technical Reports, Calculations en Rapport nummer 90.034, 1984-1990, 132; pak
            Met overzichtslijst
          - Contract en Tender documents, 1987-1990, 125; pak
            Zie overzichtslijst in eenheid 132
        - Beoordeling ontwerp kademuur, 1987-1988, 139
        - Levering materiaal, 1987-1988, 145; L.5.16
    - Samenwerking Rijkswaterstaat en het Instituto Nacional de Canalizaciones (INC) te Venezuela., 1992; 193
    - Verslagen van werkbezoeken naar landen in Zuid-Amerika., 1987-1992; 188; pak
  - Het vaststellen van richtlijnen voor het ontwerp, het beheer, het onderhoud en de beoordeling van de veiligheid van primaire waterkeringen., 358
    Periode: 1965-
    Bron: Instellingsbeschikking TAW van 31 mei 1965, nr. 30230 en art. 5, Wet op de Waterkering (Stb. 1996, 8).
    Product: Onder meer: Leidraad toetsen op veiligheid.
    Opm. RIO: De richtlijn ter toetsing van de veiligheid van waterkeringen is opgesteld door een van de projectgroepen (D9) van de Technische Adviescommissie Waterkeringen (TAW), die bestaat uit vertegenwoordigers van het Rijk, het IPO, de Unie van Waterschappen en Grondmechanica Delft.
    - Dienst Weg- en Waterbouwkunde (DWW)
      - Verslagen van de vergaderingen van de Werkgroep ROEVER (Rationeel onderhoud Oeververdedigingen) inzake het opstellen van een prototypesysteem voor het rationeel onderhoud van oevers van vaarwegen, met bijlagen, 1987-1992., div. nrs; 6 pakken en 4 omslagen
        - Verslagen van de vergaderingen, 1987, 914
        - Uitwerking proef prototypesysteem, 1988, 915
        - Rapporten en correspondentie, 1988, 916; 1 pak
        - Nota's van eisen en rapport praktijkuitvoering prototypeproef, 1989, 917; 1 pak
        - Wijzigingsvoorstellen en correspondentie inzake leveringsovereenkomsten, 1989-1990, 918
        - Bijlagen bij de vergaderingen, 1989 december-1990 juni, 919; 1 pak
        - Verslagen van de vergaderingen en voorlichtingsbijeenkomsten, 1990 december-1991 oktober, 920; 1 pak
        - Procesbeschrijvingen en reacties op voorlichtingsbijeenkomsten, 1991 januari-februari, 921; 1 pak
        - Conceptrapporten inzake het onderhoudssysteem, 1991 oktober-1992 januari, 922; 1 pak
        - Detailontwerpen I en II, 1992, 923
  - Het opstellen van de Structuurschema's Verkeer en Vervoer. 1975-1990, 460
    Opm.: De structuurschema's zijn binnen de Rijkswaterstaat tot stand gekomen door de Stuurgroep Verkeer en Vervoer. Na 1992 is de taak overgegaan naar het Directoraat-Generaal van het Vervoer en de Directie Strategie en Coördinatie.
    - Tweede Struktuurschema Verkeer en Vervoer., 1988-1989; 258
  - Het opstellen van rijkswegenplannen. 1966-1993, 467
    Grondslag: Wet uitkering wegen (Stb. 1966, 367), art. 1, lid 1.
    Product: Rijkswegenplan 1968.
    Rijkswegenplan 1984.
    Opm.: Aan de rijkswegenplannen lagen uitgebreide onderzoekingen naar de verkeersontwikkelingen ten grondslag. Een voorbeeld is de Nota afwikkelingsniveaus ongevallenfrequenties en prognoses verkeersintensiteiten op rijkswegen uit 1968, die voor het Rijkswegenplan 1968 gebruikt is.
    Aan het Rijkswegenplan 1968 is een aantal andere rijkswegenplannen voorafgegaan.
    Wat betreft de periode na 1940 betreft het:
    - De rijkswegenplannen 1948 en 1958.
    - Het "ontwerp-rijkswegenplan 1961" dat in 1960, gelijktijdig met de ontwerp Wet uitkeringen wegen, in de pen zat.
    Na de buitenwerkingstelling van de Wet uitkeringen wegen per 1-1-1993 is er geen planningsstelsel meer voor de weginfrastructuur. In de memorie van toelichting op de vervangende Wet herverdeling wegenbeheer wordt echter aangegeven dat de planning van de weginfrastructuur voortaan door middel van de PKB-procedure op basis van de Wet op de ruimtelijke ordening, zal plaatshebben, dus via het SVV (en dus door middel van de MIT's).
    De Wet uitkeringen wegen is ingetrokken (Stb. 1992, 563).
    - Rijkswegenplannen en sanering wegenbeheer., 1981-1988; 259; pak
      3 tekeningen
  - Het voorbereiden van (wijzigingen op) de Wet op het Rijkswegenfonds. 1961-1993, 479
    Product: Wet (Wet op het Rijkswegenfonds), algemene maatregel van bestuur.
    Opm.: De Wet op het Rijkswegenfonds is ingetrokken (Stb. 1993, 319).
    De bemoeienis van de minister van Financiën betrof vooral kwesties met betrekking tot de subsidies uit de algemene middelen aan het fonds.
    Voor de waardering van de handeling van de minister van Financiën, zie handeling 276 (RIO Per slot van Rijksrekening).
    - Herziening van het wegenbeheer en rapporten over de inventarisatie van de rijksmiddelen I en II., 1982-1989; div. nrs
      - 1982-1988, 269; pak
        6 tekeningen
      - 1989, 270
  - Het opstellen van systematieken en methoden ten behoeve van de aanbesteding van werken en de opstelling van bestekken en contracten met betrekking tot de uitvoering van werken. 1945-, 524
    Product: RAW-systematiek (Rationalisering Automatisering Grond-, Weg- en Waterbouw).
    Landelijke Bestandsbeheer Kostprijszaken.
    Standaard Voorwaarden 1988 Rechtsverhouding opdrachtgever-architect (SR '88).
    Modelcontract Uitbesteding ingenieursdiensten (MUI).
    Opm.: Sinds 1989 speelt het Hoofdkantoor in deze geen rol van betekenis meer. De Bouwdienst is de ontwikkelaar van deze producten. Binnen de Bouwdienst heeft het Rijkswaterstaat Steunpunt Opdrachtgeverschap (RSO) een belangrijke rol op dit gebied.
    - Stichting Rationalisatie en Automatisering Wegenbouw (RAW)., 1981-1987; div. nrs
      - Correspondentie, 1981-1987, 262; pak
      - Rapporten, 1983-1984, 263; pak
    - Werkzaamheden van de Werkgroep Automatisering Wegontwerp (AWO) en de Werkbouwkundige Dienst., 1981-1988; 264; pak
  - Het opstellen van richtlijnen voor aanleg en onderhoud van infrastructurele werken. 1945-, 528
    Product: Richtlijnen voor het ontwerp van autosnelwegen (ROA) en niet-autosnelwegen (RONA).
    Richtlijnen voor de bewegwijzering.
    Eisen lichtmasten.
    Richtlijnen veilige bermen.
    Handboek bermbeveiliging.
    Nota tijdelijke afscherming van autowrakken en middenbermen.
    Nota draagkracht bermen.